【裁判字號】    98,訴,326
【裁判日期】    981013
【裁判案由】    違反槍砲彈藥刀械管制條例等
【裁判全文】
臺灣宜蘭地方法院刑事判決               98年度訴字第326號
公  訴  人  臺灣宜蘭地方法院檢察署檢察官
被      告  甲○○
                    號
指定辯護人  本院公設辯護人  丙○○
上列被告因違反槍砲彈藥刀械管制條例等案件，經檢察官提起公
訴（97年度偵字第3645號），本院判決如下：
    主  文
甲○○犯非法持有手槍罪，處有期徒刑貳年拾月，併科罰金新臺
幣拾萬元，罰金如易服勞役，以新臺幣壹仟元折算壹日；扣案槍
枝壹枝（槍枝管制編號0000000000號）沒收。又犯恐嚇危害安全
罪，處有期徒刑伍月。應執行有期徒刑參年，併科罰金新臺幣拾
萬元，罰金如易服勞役，以新臺幣壹仟元折算壹日；扣案槍枝壹
枝（槍枝管制編號0000000000號）沒收。
    犯 罪 事 實
一、甲○○明知手槍及具殺傷力之子彈均為槍砲彈藥刀械管制條
    例所管制之物品，未經許可，不得無故持有，竟基於非法持
    有制式手槍、子彈之犯意，於民國95年8、9月間自林益霖（
    於96年2月22日死亡）處取得具殺傷力之義大利制式BERETTA
    廠84F型半自動手槍1枝（槍枝管制編號0000000000號）及制
    式子彈4顆等物而持有之。嗣甲○○於97年9月7日接受李克
    奮委託向丁○○索討債務，甲○○於97年9月9日凌晨因飲酒
    後心情不佳，竟另基於恐嚇危害他人安全之犯意，於同日凌
    晨5時10分許持上開手槍、子彈至丁○○位於宜蘭縣羅東鎮
    ○○路○段286號住處前，朝該建物門口擊發3槍，第4槍則因
    卡彈而未擊發，以上開加害生命、身體、財產之行為恐嚇丁○○，致生危害於安全。嗣甲○○於97年9月17日在其前開
    非法持有槍彈、恐嚇危害安全犯罪未經有偵查權限之公務員
    發覺前，主動攜帶上開手槍至宜蘭縣警察局羅東分局，向員
    警乙○○供述其非法持有上開槍彈及恐嚇危害安全之犯行，
    而自首接受裁判，並報繳上開手槍。
二、案經宜蘭縣政府警察局羅東分局報告偵辦臺灣宜蘭地方法院
    檢察署檢察官偵查起訴。
    理  由
一、按被告以外之人於審判外之陳述，雖不符刑事訴訟法第159
    條之1至第159條之4之規定，而經當事人於審判程序同意作
    為證據，法院審酌該言詞陳述或書面陳述作成時之情況，認
    為適當者，亦得為證據，刑事訴訟法第159條之5定有明文。
    被告甲○○對於公訴人所提之證據資料，均同意其證據能力
    ，本院審酌該等言詞供述及書面作成時之情況認為適當，均
    無不宜作為證據之情事，依刑事訴訟法第159條之5規定，均
    得作為證據，合先敘明。
二、訊據被告甲○○對於上揭犯罪事實均坦承不諱，核與證人丁○○於警詢、偵查中所證述之情節相符，此外並有委託書、
    現場照片及扣案手槍1枝可資佐證。又前開扣案之手槍1枝（
    槍枝管制編號：0000000000號）經送內政部警政署刑事警察
    局鑑定結果，認係口徑9mm制式半自動手槍，為義大利BERET
    TA廠84F型，槍號為D86185Y，槍管內具陸條來復線，擊發功
    能正常，可供擊發同口徑制式子彈使用，認具殺傷力等情，
    有內政部警政署刑事警察局97年10月29日刑鑑字第09701485
    35號槍彈鑑定書存卷可憑（見偵查卷第55至56頁）。又該槍
    枝所使用於向丁○○住處射擊之子彈，為0.380吋制式子彈
    ；該扣案槍枝之試射彈殼，與本案警方於丁○○上開住處附
    近採證之證物中彈殼2顆之彈殼彈底特徵紋痕相吻合；該扣
    案槍枝之試射彈頭，與警方本案於上開處所附近採證之證物
    中彈頭2顆及彈頭銅包衣碎片1顆之彈頭來復線特徵紋痕相吻
    合，認均係由該槍枝所擊發等情，並有內政部警政署刑事警
    察局97年10月30日刑鑑字第0970139675號槍彈鑑定書、97年
    11月10日刑鑑字第0970170386號函附卷可稽（見偵查卷第80
    至84頁、第45頁），足認被告之自白與事實相符。本件事證
    明確，被告犯行洵堪認定，應予依法論科。
三、核被告所為，係犯槍砲彈藥刀械管制條例第7條第4項之非法
    持有手槍罪、同法第12條第4項之非法持有子彈罪，及刑法
    第305條恐嚇危害安全罪。被告於警方未發覺前，即於97年9
    月17日主動攜帶上開手槍至宜蘭縣警察局羅東分局，向員警
    乙○○自首其非法持有前開槍彈及恐嚇危害安全之犯行，並
    報繳前開手槍，進而接受裁判，此有警詢筆錄在卷可憑，並
    經證人乙○○於本院審理時到庭結證明確（見本院98年9月
    22 日審判筆錄），爰依槍砲彈藥刀械管制條例第18條第1項
    前段規定，就其所犯非法持有手槍、子彈之犯行減輕其刑；
    並依刑法第62條前段規定，就其恐嚇危害安全部分減輕其刑
    。被告以一持有行為，同時非法持有手槍、子彈，係以一行
    為同時觸犯前述非法持有手槍、非法持有子彈罪，為想像競
    合犯，應依刑法第55條之規定，從一重之非法持有手槍罪處
    斷。又被告非法持有手槍與恐嚇危害安全犯行，犯意各別，
    行為互異，應予分論併罰。
四、爰審酌槍枝、子彈極易對他人生命、身體造成傷害，嚴重危
    害社會治安，被告明知持有槍枝、子彈為法所嚴禁之行為，
    猶非法持有制式槍枝、制式子彈長達2年，並攜之外出，用
    以恐嚇他人，惡性非輕；兼衡被告之年紀、國中畢業之智識
    程度、素行、本案被害人所受危害；暨被告犯罪後自首坦承
    犯罪，並報繳槍枝之犯後態度等一切情狀，分別量處如主文
    所示之刑，就罰金部分諭知易服勞役之折算標準，並定其應
    執行刑。
五、扣案之手槍1枝（槍枝管制編號：0000000000號）屬違禁物
    ，應依刑法第38條第1項第1款規定諭知沒收。另該手槍所用
    之具殺傷力0.380吋制式子彈4顆，均因射擊而喪失殺傷力，
    已非違禁物，爰不諭知沒收。
據上論結，應依刑事訴訟法第299條第1項前段，槍砲彈藥刀械管
制條例第7條第4項、第12條第4項、第18條第1項，刑法第11條、
第305條、第51條第5款、第55條、第62條前段、第42條第3項、
第38條第1項第1款，判決如主文。
本案經檢察官劉惟宗到庭執行職務
中    華    民    國    98    年    10    月    13    日
              刑事第四庭審判長法  官  林楨森
                              法  官  辜漢忠
                              法  官  鄧晴馨
上正本證明與原本無異。
如不服本判決，應於收受送達後10日內向本院提出上訴狀（應附
繕本）。其未敘述上訴理由，應於上訴期間屆滿後20日內補提理
由書狀於本院，上訴於臺灣高等法院。
                              書記官  林怡君
中    華    民    國    98    年    10    月    13    日
本案論罪科刑主要法條：
槍砲彈藥刀械管制條例第7條第4項
未經許可，持有、寄藏或意圖販賣而陳列第 1 項所列槍砲、彈
藥者，處 5 年以上有期徒刑，併科新臺幣 1 千萬元以下罰金。
槍砲彈藥刀械管制條例第12條第4項
未經許可，持有、寄藏或意圖販賣而陳列子彈者，處 5 年以下
有期徒刑，併科新台幣 300 萬元以下罰金。
中華民國刑法第305條
（恐嚇危害安全罪）
以加害生命、身體、自由、名譽、財產之事，恐嚇他人致生危害
於安全者，處 2 年以下有期徒刑、拘役或 3 百元以下罰金。


司法院資訊處製作；財團法人民間司法改革基金會備份。
